臺灣新竹地方法院刑事判決　　　　　　　　　　　　　九十二年度易字第五九七號
　　公　訴　人　臺灣新竹地方法院檢察署檢察官
　　被　　　告　甲○○
右列被告因違反毒品危害防制條例案件，經檢察官提起公訴（九十二年度毒偵字第七
四三號），本院依簡式審判程序判決如左：
    主  文
甲○○施用第二級毒品，累犯，處有期徒刑柒月。
扣案之第二級毒品安非他命貳小包（壹包毛重拾點陸公克，壹包毛重零點公克，合
計毛重拾點玖公克）沒收銷燬之。
    事  實
一、甲○○前曾於民國八十八年間因犯違反毒品危害防制條例案件，經臺灣高等法院
    於八十八年七月二十九日以八十八年度上易字第二六二五號刑事判決判處有期徒
    刑八月確定；又於九十年間因違反毒品危害防制條例案件，經本院於九十年十一
    月三十日以九十年度易字第八三六號刑事判決判處有期徒刑十月，於九十年十二
    月十七日確定，二案接續執行，自九十年十二月三十日開始執行，於九十二年四
    月十日假釋出監，刑期至九十二年六月九日未經撤銷假釋而執行完畢。又其前曾
    於八十七年間因施用第二級毒品安非他命案件，經臺灣新竹地方法院檢察署檢察
    官聲請，而經本院於八十七年五月二十八日以八十七年度毒聲字第十號裁定送勒
    戒處所觀察、勒戒，旋因觀察、勒戒後，因認無繼續施用毒品傾向，由臺灣新竹
    地方法院檢察署檢察官於八十七年六月十六日以八十七年度偵字第三二八九號為
    不起訴處分確定。其復於前開不起訴處分確定後之八十七年間因施用第二級毒品
    安非他命案件，經臺灣桃園地方法院檢察署檢察官聲請，而經臺灣桃園地方法院
    於八十七年十一月五日以八十七年度毒聲字第二六一四號裁定送勒戒處所觀察、
    勒戒，旋因觀察、勒戒後，因認有繼續施用毒品傾向，再經臺灣桃園地方法院檢
    察署檢察官聲請，而經臺灣桃園地方法院於八十八年一月十一日以八十八年度毒
    聲字第一九二號裁定令入戒治處所施以強制戒治一年，其此部分施用第二級毒品
    安非他命之犯行，並經臺灣桃園地方法院檢察署檢察官起訴，而經臺灣高等法院
    於八十八年七月二十九日以八十八年度上易字第二六二五號刑事判決判處有期徒
    刑八月確定。至其強制戒治部分，因執行屆滿三月且成效評定合格，復經臺灣桃
    園地方法院檢察署檢察官聲請，而經臺灣桃園地方法院於八十八年五月十一日以
    八十八年度毒聲字第二六一八號裁定停止戒治，所餘戒治期間交付保護管束，並
    於八十八年五月二十一日出所。惟其復於保護管束期間因再度施用第二級毒品安
    非他命，而經臺灣新竹地方法院檢察署檢察官以九十年度毒偵字第八五四號起訴
    ，並經本院於九十年十一月三十日以九十年度易字第八三六號刑事判決判處有期
    徒刑十月，於九十年十二月十七日確定，而其停止戒治部分，並經臺灣桃園地方
    法院檢察署檢察官聲請，而經臺灣桃園地方法院以八十八年度毒聲字第五九一九
    號裁定撤銷停止戒治，令入戒治處所施以強制戒治，其於九十年五月十四日入臺
    灣新竹戒治所執行強制戒治，於九十年十二月三十日執行完畢。
二、惟甲○○猶不知悔改，復另行起意，並基於施用第二級毒品安非他命之犯意，於
    九十二年六月二十七日十九時許，在其位於新竹市○區○○路一段六百八十三巷
    三十四號之住處，以將安非他命置放鋁箔紙上用火燒烤，讓其熔化起煙霧，再以
    吸食器吸食所產生之煙霧之方式，施用第二級毒品安非他命一次。嗣於九十二年
    六月二十七日二十二時三十分許，為警在其位於上址之住處查獲，並扣得第二級
    毒品安非他命二小包（一包毛重十‧六公克，一包毛重○‧三公克，合計毛重十
    ‧九公克）。
三、案經新竹市警察局第二分局報請臺灣新竹地方法院檢察署檢察官偵查起訴。
    理  由
一、本件被告甲○○所犯為毒品危害防制條例第十條第二項之施用第二級毒品安非他
    命罪，非死刑、無期徒刑、最輕本刑為三年以上有期徒刑之罪，或高等法院管轄
    第一審之案件，被告於本院準備程序進行中，就被訴事實為有罪之陳述，經本院
    合議庭認合於新修正刑事訴訟法第二百七十三條之一第一項之規定，裁定進行簡
    式審判程序，合先敘明。
二、訊據被告甲○○對於右揭時地，以如事實欄所述方式，施用第二級毒品安非他命
    一次之事實均坦承不諱（見本院卷第五五頁），且被告為警查獲時所採集之尿液
    經送驗結果，確呈安非他命陽性反應等情，有新竹市警察局辦理煙毒麻醉藥品案
    尿液送驗受檢人真實姓名代號對照表、新竹市衛生局於九十二年七月一日所出具
    之不法藥物尿液初步篩檢報告書及國防部憲兵司令部刑事鑑識中心九十二年十月
    一日（九二）宇鑑字第一三一二四號鑑驗通知書各一份在卷可稽（見九十二年度
    毒偵字第七四三號卷第三六、三七、四三頁），且有第二級毒品安非他命二小包
    （一包毛重十‧六公克，一包毛重○‧三公克，合計毛重十‧九公克）等物扣案
    足資資佐證（九十二年度安保管字第一九六號，扣押物品清單見九十二年度毒偵
    字第七四三號卷第三四頁）。被告前開所為自白，確與事實相符而堪採信，足見
    被告確有於如事實欄所述時地內施用第二級毒品安非他命之犯行，應堪認定。再
    查，被告前曾於八十七年間因施用第二級毒品安非他命案件，經臺灣新竹地方法
    院檢察署檢察官聲請，而經本院於八十七年五月二十八日以八十七年度毒聲字第
    十號裁定送勒戒處所觀察、勒戒，旋因觀察、勒戒後，因認無繼續施用毒品傾向
    ，由臺灣新竹地方法院檢察署檢察官於八十七年六月十六日以八十七年度偵字第
    三二八九號為不起訴處分確定。其復於前開不起訴處分確定後之八十七年間因施
    用第二級毒品安非他命案件，經臺灣桃園地方法院檢察署檢察官聲請，而經臺灣
    桃園地方法院於八十七年十一月五日以八十七年度毒聲字第二六一四號裁定送勒
    戒處所觀察、勒戒，旋因觀察、勒戒後，因認有繼續施用毒品傾向，再經臺灣桃
    園地方法院檢察署檢察官聲請，而經臺灣桃園地方法院於八十八年一月十一日以
    八十八年度毒聲字第一九二號裁定令入戒治處所施以強制戒治一年，其此部分施
    用第二級毒品安非他命之犯行，並經臺灣桃園地方法院檢察署檢察官起訴，而經
    臺灣高等法院於八十八年七月二十九日以八十八年度上易字第二六二五號刑事判
    決判處有期徒刑八月確定。至其強制戒治部分，因執行屆滿三月且成效評定合格
    ，復經臺灣桃園地方法院檢察署檢察官聲請，而經臺灣桃園地方法院於八十八年
    五月十一日以八十八年度毒聲字第二六一八號裁定停止戒治，所餘戒治期間交付
    保護管束，並於八十八年五月二十一日出所。惟其復於保護管束期間因再度施用
    第二級毒品安非他命，而經臺灣新竹地方法院檢察署檢察官以九十年度毒偵字第
    八五四號起訴，並經本院於九十年十一月三十日以九十年度易字第八三六號刑事
    判決判處有期徒刑十月，於九十年十二月十七日確定，而其停止戒治部分，並經
    臺灣桃園地方法院檢察署檢察官聲請，而經臺灣桃園地方法院以八十八年度毒聲
    字第五九一九號裁定撤銷停止戒治，令入戒治處所施以強制戒治，其於九十年五
    月十四日入臺灣新竹戒治所執行強制戒治，於九十年十二月三十日執行完畢等情
    ，亦有臺灣新竹地方法院檢察署刑案資料查註紀錄表、全國施用毒品案件紀錄表
    、受觀察勒戒人毒品及前科紀錄簡列表、法務部全國檢察官線上查詢刑案人犯在
    監所最新資料表、臺灣新竹地方法院檢察署八十七年度偵字第三二八九號不起訴
    處分書、九十年度毒偵字第八五四號起訴書、臺灣高等法院八十八年度上易字第
    二六二五號刑事判決、本院九十年度易字第八三六號刑事判決及臺灣高等法院被
    告全國前案紀錄表各一份等在卷足憑（見九十二年度毒偵字第七四三號卷第二十
    至三二、四四、四五頁、本院卷第四至十三頁）。綜上，本案事證明確，被告於
    前案強制戒治處分執行完畢後五年內再犯施用第二級毒品安非他命之犯行洵堪認
    定，應予依法論科。
三、查被告甲○○行為後，新修正之毒品危害防制條例業已於九十三年一月九日施行
    （該條例早已於九十二年七月九日修正公布，依該條例第三十六條規定，自公布
    後六個月施行），關於初犯施用第一級或第二級毒品，經觀察勒戒後，認無繼續
    施用毒品傾向，而經檢察官為不起訴處分後，再犯施用第一級或第二級毒品之罪
    者，依修正前毒品危害防制條例第二十條第三項前段規定，須再經觀察勒戒後，
    認有繼續施用毒品之傾向者，方得依法追訴、審判，而依修正後毒品危害防制條
    例第二十三條規定，只要再犯施用第一級或第二級毒品之罪，檢察官即得依法追
    訴，無須再經觀察勒戒之評估結果是否有繼續施用毒品傾向而為不同之處置，因
    此無論是依照修正前或修正後之規定，本案均得由檢察官依法追訴並由法院依法
    審判。再者，關於施用第二級毒品之刑罰規定，不論條次、法定刑度均無變更，
    是依修正後毒品危害防制條例第三十五條第一項第三款規定，法院自應依修正後
    之規定為裁判。又查安非他命屬毒品危害防制條例第二條第二項第二款所列之第
    二級毒品，故核被告所為，係犯毒品危害防制條例第十條第二項之施用第二級毒
    品罪。至其持有第二級毒品安非他命後，進而施用，其持有第二級毒品之低度行
    為，應為施用之高度行為所吸收，爰不另論其持有第二級毒品罪。再者，被告前
    曾於八十八年間因犯違反毒品危害防制條例案件，經臺灣高等法院於八十八年七
    月二十九日以八十八年度上易字第二六二五號刑事判決判處有期徒刑八月確定；
    又於九十年間因違反毒品危害防制條例案件，經本院於九十年十一月三十日以九
    十年度易字第八三六號刑事判決判處有期徒刑十月，於九十年十二月十七日確定
    ，二案接續執行，自九十年十二月三十日開始執行，於九十二年四月十日假釋出
    監，刑期至九十二年六月九日未經撤銷假釋而執行完畢之事實，有前開臺灣新竹
    地方法院檢察署刑案資料查註紀錄表及臺灣高等法院被告全國前案紀錄表各一份
    等在卷可憑（見九十二年度毒偵字第一一六五號卷第二二頁、本院卷第八、九頁
    ），其於執行完畢後五年以內再犯本件有期徒刑以上之罪，為累犯，應依法加重
    其刑。爰審酌被告歷經多次觀察、勒戒及強制戒治，猶不知悔悟，卻再犯本件，
    顯然自制力薄弱，惟念其所為僅戕害自身身心健康，且犯罪手段、情節及所生危
    害均尚非重大，及犯罪後坦承犯行，態度良好等一切情狀，量處如主文所示之刑
    ，以資懲儆。又扣案之安非他命二小包（一包毛重十‧六公克，一包毛重○‧三
    公克，合計毛重十‧九公克），均為第二級毒品，應依毒品危害防制條例第十八
    條第一項前段之規定沒收銷燬之。
據上論斷，應依刑事訴訟法第二百七十三條之一第一項、第二百九十九條第一項前段
，毒品危害防制條例第十條第二項、第十八條第一項前段、第三十五條第一項第三款
，刑法第十一條前段、第四十七條，判決如主文。
本案經檢察官許鈺茹到庭執行職務。
中      華      民      國    九十三    年      一      月     三十     日
                                臺灣新竹地方法院刑事第一庭
                                        法  官  楊  惠  芬
右正本證明與原本無異。
如不服本判決，應於判決送達後十日內向本院提出上訴狀( 應附繕本 )，上訴於臺灣
高等法院。
                                        書記官  鄭  明  枝
中      華      民      國    九十三    年      一      月     三十     日
附錄本案論罪科刑法條全文：
毒品危害防制條例第十條第二項：
施用第二級毒品者，處三年以下有期徒刑。
